【裁判字號】    97,抗,49
【裁判日期】    970516
【裁判案由】    定應執行刑
【裁判全文】
臺灣高等法院花蓮分院刑事裁定          97年度抗字第49號
抗  告  人  臺灣臺東地方法院檢察署檢察官
受  刑  人  甲○○
上列抗告人因受刑人數罪併罰有二裁判以上，聲請定其應執行刑
，不服中華民國97年3月28日臺灣臺東地方法院97年度聲字第100
號（檢察官聲請案號：96年執聲字第 280號）裁定，提起抗告，
本院裁定如下：
    主  文
原裁定撤銷。
甲○○所犯如附表所示之罪，所處如附表所示之刑，應執行有期
徒刑柒月。
    理  由
一、抗告人在原法院聲請意旨略以：受刑人甲○○因犯毒品危害
    防制條例案件，先後判處如附表所示之刑，應依刑法第53條
    及第51條第 5款規定，定其應執行刑等語。原法院則以：緩
    刑或假釋中之人犯，於中華民國九十六年罪犯減刑條例施行
    之日起，視為減其宣告刑，毋庸聲請裁定減刑，是如受刑人
    於假釋期滿後，其所犯之罪均視為已執行完畢。受刑人甲○
    ○經臺灣花蓮地方法院民國（下同）95年6月5日以94年訴字
    第184號判處罪刑，並定應執行刑有期徒刑 1年2月確定在案
    ，且於96年 6月29日因縮短刑期假釋出監並付保護管束，其
    假釋未經撤銷，所餘刑期以已執行完畢論，自無適用中華民
    國九十六年罪犯減刑條例有關視為減刑規定，並就所減之刑
    重定應執行行之餘地，因而駁回抗告人之聲請。
二、抗告意旨略以：依中華民國九十六年罪犯減刑條例第16條、
    第2條第 1項、第2項、第10條及第11條條文以觀，只要犯罪
    基準日在96年4月24日以前者，以及刑期屆滿日在96年7月16
    日之後者，即須作聲請減刑之處理，有符合數罪併罰要件者
    ，更應聲請裁定其應執行刑。原裁定以受刑人已於96年8月2
    0 日縮刑期滿，未經撤銷假釋，推定已執行完畢，認無從另
    行適用減刑或視為減刑規定之必要。然就本案而言，若未經
    法院裁定應執行之刑，則符合數罪併罰之各罪刑期，其屆滿
    之基準日將難以界定，受刑人若再犯他罪，即發生是否構成
    累犯認定之疑義，故受聲請之法院仍應就受刑人減刑後之數
    罪為定其應執行刑之裁定，請求撤銷原裁定，另為合法妥適
    之裁定。
三、按裁判確定前犯數罪者，併合處罰之；數罪併罰宣告多數有
    期徒刑者，於各刑中之最長期以上，各刑合併之刑期以下，
    定其應執行之刑；刑法第50條、第51條第 5款分別定有明文
    。次按犯罪在96年 4月24日以前者，除本條例另有規定外，
    有期徒刑減其刑期二分之一；緩刑或假釋中之人犯，於本條
    例施行之日起，視為已依前項規定減其宣告刑，毋庸聲請裁
    定減刑；依本條例應減刑之罪，已經判決確定尚未執行或執
    行未完畢者，由檢察官或應減刑之人犯聲請最後審理事實之
    法院裁定之；本條例自96年 7月16日施行；中華民國96年罪
    犯減刑條例第2條第1項第3款、第2項前段、第8條第1項、第
    16條，亦分別定有明文。是依該條例應減刑之案件，於96年
    7月 16日減刑條例施行時，尚未執行完畢之案件，檢察官或
    應減刑人犯即可聲請法院，依視為減刑後刑期定其應執行刑
    。經查：受刑人甲○○於附表所示日期犯如附表所示之罪，
    經分別判處如附表所示之刑，並經定應執行有期徒刑1年2月
    確定在案。而受刑人雖於96年 6月29日縮短刑期假釋出監，
    並交付保護管束，且於96年 8月20日保護管束期滿，並未經
    撤銷假釋，其所餘刑期視為已執行完畢論，有臺灣高等法院
    被告前案紀錄表、臺灣臺東地方法院檢察署檢察官95年度執
    丙字第 479號執行指揮書附執行卷可稽。然受刑人所犯如附
    表所示之罪，犯罪時間既均在96年 4月24日以前，即合於減
    刑條件；且其於96年 7月16日減刑條例施行時尚未執行完畢
    ，又因假釋中受有保護管束之宣告，其原受宣告之數罪刑，
    既符合減刑規定並視為減刑，即應就視為減刑後之刑，另定
    其應執行刑，俾便縮短其保護管束期間之執行，以免剝奪其
    視為減刑之利益。本件抗告人聲請時，雖受刑人保護管束期
    間業已屆滿，惟若減刑後另定執行刑，則受刑人之執行期滿
    日可提前，就受刑人日後若再犯罪是否為累犯或可否為緩刑
    之宣告，仍有其法律上之實益存在，故為受刑人之利益計，
    仍應予准許。是抗告人就受刑人所犯附表所示之罪，依法視
    為減刑後之刑聲請定其應執行之刑，即無不合。乃原審未察
    而駁回其聲請，尚有未當。抗告意旨指摘原裁定不當，為有
    理由，應由本院將原裁定撤銷，並定其應執行之刑如主文所
    示。
據上論斷，應依刑事訴訟法第 413條，中華民國96年罪犯減刑條
例第2條第 1項第3款、第2項前段、第10條第2項，修正前刑法第
51條第5款，裁定如主文。
中    華    民    國    97    年    5     月    16    日
                         審判長法  官  何方興
                               法  官  林鳳珠
                               法  官  林德盛
以上正本證明與原本無異。
如不服本裁定應於裁定送達後5日內向本院提出抗告狀。
                               書記官  劉妙娘
中    華    民    國    97    年    5     月    16    日


司法院資訊處製作；財團法人民間司法改革基金會備份。
